【裁判字號】    97,審訴,316
【裁判日期】    970327
【裁判案由】    毒品危害防制條例
【裁判全文】
臺灣桃園地方法院刑事判決             97年度審訴字第316號
公  訴  人  臺灣桃園地方法院檢察署檢察官
被      告  甲○○
指定辯護人  本院公設辯護人  陳瑞明
上列被告因違反毒品危害防制條例案件，經檢察官提起公訴（96
年度毒偵字第5904號），嗣被告於準備程序進行中為有罪之陳述
，經本院合議庭裁定由受命法官獨任進行簡式審判程序後，聲請
改依協商程序而為判決，本院判決如下：
    主  文
甲○○施用第一級毒品，累犯，處有期徒刑壹年月；又施用第
二級毒品，累犯，處有期徒刑陸月又拾伍日，扣案之吸食器壹組
沒收。應執行有期徒刑壹年柒月又拾伍日，扣案之吸食器壹組沒
收。
    事實及理由
一、本件被告所犯係死刑、無期徒刑或最輕本刑為三年以上有期
    徒刑以外之罪，其於準備程序中就被訴事實為有罪之陳述，
    經本院告知簡式審判程序之旨，並聽取公訴人、被告及辯護
    人之意見後，爰依刑事訴訟法第273 條之1 第1 項規定合議
    裁定由受命法官獨任進行簡式審判程序。
二、被告甲○○前有違反廢止前麻醉藥品管理條例、廢止前肅清
    煙毒條例、毒品危害防制條例、竊盜、贓物、詐欺等前科，
    其中曾受如下罪刑宣告及刑之執行情形：
  (一)於民國85至86年間，因3 次違反廢止前麻醉藥品管理條例案
    件，經本院以85年度易字第5274號判決、86年度訴字第78號
    判決、86年度易字第3040號判決分別判處有期徒刑10月、2
    年8 月及1 年確定，上開3 罪經接續執行，刑期自86年6 月
    18日起算，於88年2 月2 日假釋出監付保護管束，嗣因於保
    護管束期間違反保護管束事項情節重大，遭撤銷假釋，尚餘
    殘刑2 年6 月又20日。
  (二)另於89年間，因違反毒品危害防制條例案件，經本院以89年
    度訴字第1443號判決判處應執行有期徒刑1 年（施用第一級
    毒品部分判處有期徒刑8 月，施用第二級毒品部分判處有期
    徒刑6 月）確定；又於89年間，因竊盜案件，經本院以89年
    度易字第1926號判決判處有期徒刑7 月確定，上開3 罪刑嗣
    經本院以91年度聲字第2206號裁定應執行有期徒刑1 年6 月
    確定。
  (三)再於89年間，因贓物案件，經臺灣高等法院以91年度上易字
    第2508號判決判處有期徒刑3 月確定，並與編號(一)所餘殘刑
    及編號(二)所示各罪接續執行，刑期自90年3 月23日起算，並
    於94年2 月5 日縮短刑期假釋出監並付保護管束，至94年4
    月15日保護管束期滿，假釋未經撤銷，視為執行完畢（構成
    累犯）。
三、另被告曾於88年間，因施用毒品案件，經本院以88年度毒聲
    字第4989號裁定送觀察、勒戒後，認無繼續施用毒品之傾向
    ，而於88年9 月27日釋放出所執行完畢，並經臺灣桃園地方
    法院檢察署檢察官於88年9 月15日以88年度偵字第13766 號
    為不起訴處分確定；又於89年間因施用毒品案件，經本院以
    89年度毒聲字第2494號裁定送觀察、勒戒後，認有繼續施用
    毒品之傾向，再經本院以89年度毒聲字第5627號裁定令入戒
    治處所施以強制戒治，嗣因前揭強制戒治屆滿3 月，其成效
    經評定合格，經本院以90年度毒聲字第889 號裁定停止戒治
    ，所餘戒治期間付保護管束，於90年3 月23日出所，迄至90
    年9 月5 日保護管束期滿，未經撤銷，視為戒治完畢，本次
    犯行並經本院以89年度訴字第1443號判決判處應執行有期徒
    刑1 年確定。嗣後又於上揭強制戒治執行完畢釋放後5 年內
    之94年間，再犯施用毒品案件，經本院以95年度訴緝字第13
    9 號判決判處有期徒刑8 月確定。詎仍未戒除毒癮，明知海
    洛因、安非他命為毒品危害防制條例第2 條第2 項第1 款、
    第2 款所規定之第一、二級毒品，不得非法持有、施用，竟
    基於施用第二級毒品安非他命之犯意，於96年10月19日中午
    12時許，在桃園縣龍潭鄉○○路216 巷5 弄21號2 樓住處，
    以吸食器吸食之方式施用第二級毒品安非他命1 次；另基於
    施用第一級毒品海洛因之犯意，於96年10月20日某時，在上
    址住處內，以海洛因捲入香煙內吸食之方式施用第一級毒品
    海洛因1 次。嗣於96年10月20日13時許，在上址住處為警查
    獲，並當場扣得其所有供（但非專供）施用第二級安非他命
    所用之吸食器1 組，始悉上情。案經桃園縣政府警察局龍潭
    分局報請臺灣桃園地方法院檢察署檢察官偵查起訴。
四、證據名稱：
    (一)被告於本院準備程序中之自白。
    (二)台灣檢驗科技股份有限公司濫用藥物尿液檢驗報告暨桃園
      縣政府警察局龍潭分局偵查隊96年10月20日第一次調查筆
      錄中所示之尿液編號、桃園縣政府警察局龍潭分局搜索扣
      押筆錄、扣押物品目錄表各1 份附卷可稽。
    (三)吸食器1 組扣案可資佐證。
五、本件經檢察官與被告於審判外達成協商之合意且被告已認罪
    ，其合意內容為：就其施用第一級毒品部分，被告願受科刑
    範圍為有期徒刑1 年3 月，就其施用第二級毒品部分，被告
    願受科刑範圍為有期徒刑6 月又15日，應執行有期徒刑1 年
    7 月又15日。經查，上開協商合意並無刑事訴訟法第455 條
    之4 第1 項所列情形之一，檢察官聲請改依協商程序而為判
    決，本院爰不經言詞辯論，於協商合意範圍內為協商判決，
    合予敘明。
六、扣案之吸食器1 組，係被告所有，供其施用（但非專供）第
    二級毒品安非他命所用之物，業據其於警詢及檢察官偵訊中
    供明在卷，應依刑法第38條第1 項第2 款規定，宣告沒收。
七、應適用之法條：刑事訴訟法第273 條之1 第1 項、第455 條
    之4 第2 項、第455 條之8 ，毒品危害防制條例第10條第1
    項、第2 項，刑法第11條前段、第47條第1 項、第51條第5
    款、第38條第1 項第2 款。
八、本判決除有刑事訴訟法第455 條之4 第1 項第1 款、第2 款
    、第4 款、第6 款、第7 款所定情形之一，或違反同條第2
    項規定者外，不得上訴。
九、如不服本件判決，得自收受判決送達之日起10日內，向本院
    提出上訴書狀，上訴於第二審法院。
本案經檢察官鄭堤升到庭執行職務。
中    華    民    國    97    年    3     月    27    日
                  刑事庭    法  官  徐  培  元
以上正本證明與原本無異。
                            書記官  楊  美  慧
中    華    民    國    97    年    3     月    27    日
附錄論罪科刑依據之法條：
毒品危害防制條例第10條
施用第一級毒品者，處 6 月以上 5 年以下有期徒刑。
施用第二級毒品者，處 3 年以下有期徒刑。


司法院資訊處製作；財團法人民間司法改革基金會備份。
